【裁判字號】    89,上易,2472
【裁判日期】    900208
【裁判案由】    賭博
【裁判全文】
臺灣高等法院臺中分院刑事判決        八十九年度上易字第二四七二、二四八一號
    上  訴  人  臺灣苗栗地方法院檢察署檢察官
    被      告  乙○○
                丁○○
                戊○○
                丙○○
右上訴人因被告等賭博案件，不服臺灣苗栗地方法院八十八年度易字第八五三號中華
民國八十九年八月十六日及八十九年九月二十二日第一審判決（起訴案號：臺灣苗栗
地方法院檢察署八十七年度偵字第三一九○、四七九五號，移送併辦案號：臺灣苗栗
地方法院檢察署八十八年度偵字第二九四三號），提起上訴，本院判決如左：
      主  文
原判決撤銷。
乙○○、丁○○、戊○○共同以賭博為常業，乙○○處有期徒刑肆月，如易科罰金，
以參佰元折算壹日；丁○○、戊○○各處有期徒刑貳月，如易科罰金，均以參佰元折
算壹日；丁○○、戊○○均緩刑參年。
丙○○連續在公眾得出入之場所賭博財物，處罰金貳仟元，如易服勞役，以參佰元折
算壹日。
扣案之電動賭博機具肆拾陸台、代幣柒佰伍拾個、再玩卡壹佰伍拾肆張、現金新台幣
伍仟玖佰元、日報表壹張、招待登記表捌張、交接報表伍張、監視器貳組，均沒收。
      事  實
一、乙○○基於常業之犯意，民國自八十六年十二月間起，在苗栗縣銅鑼鄉○○村○○路十七之一號經營之「金像獎遊樂場」公眾得出入場所，擺設電動賭博機具二
    十四台，並分別於八十七年五月初及七月初，以每月新台幣（下同）一萬五千元
    之代價，僱用與其有犯意聯絡之戊○○、丁○○從事開分及兌換現金之工作，共
    同與不特定之人賭博財物，並以之為常業。參與賭博之人，每以一比一、一比
    五、一比十之比例（即十元兌換一分、五分或十分）開分或投入十元代幣，輸嬴
    倍數。參與賭博之人所贏得之分數，則向乙○○、戊○○、丁○○兌換現金。丙○○則基於賭博之概括犯意，分別於八十七年六月二十日及二十一日，連續至上
    址賭博財物，並分別以贏得之分數換取現金四千、二千元。嗣丙○○因案通緝，
    於八十七年七月五日，為警緝獲，而供稱曾於該遊樂場賭博財物，經臺灣苗栗地
    方法院檢察署核發搜索票，而於八十七年七月六日十三時許，在上址搜索後查悉
    上情，並當場扣得供賭博之電動賭博電動機具二十四台、櫃台內現金三千三百元
    、代幣七百五十個、及乙○○所有，供經營賭業所用之再玩卡七十七張、日報表
    一張。詎乙○○被查獲後，仍基於前開常業之犯意，繼續經營，再擺放電動賭博
    機具二十二台，並於八十七年間（日期不詳），以不詳之代價僱請有犯意聯絡之
    劉若婷（另案處理），及於八十八年四月二十三日起，以每月二萬一千六百元之
    代價，僱請有犯意聯絡之謝佳敏（另案處理），分別從事開分、洗分或櫃台等工
    作，賭博之方式同前。嗣於八十八年三月三日經古成藤向警檢舉曾於八十七年七
    、八月間在該處賭博，並以開分卡向乙○○兌換與分數同額之現金，而得知上情
    。於八十八年五月二十七日十四時十分許，經警持台灣苗栗地方法院檢察署核發
    之搜索票，當場查扣供賭博之電動賭博機具二十二台、櫃台內之現金二千六百元
    、及乙○○所有，供經營賭業所用之再玩卡八十七張、招待登記表八張、交接報
    表五張、監視器二組。
二、案經苗栗縣警察局苗栗分局報請台灣苗栗地方法院檢察署偵查起訴及移送原審法
    院併辦。
      理  由
一、訊據被告乙○○、丙○○均矢口否認有前開賭博之犯行，被告乙○○辯稱：沒有
    兌換現金，也沒有洗分，有給再玩卡，可以回店再玩云云；被告丙○○辯稱：我
    當初被通緝，被警員抓到，就跟我說，要我供述有到被告乙○○的店裡去玩，我
    想說應該沒什麼事，就這麼說云云。惟查右揭事實，業據被告丙○○於警訊、偵
    查及原審訊問時供述甚詳，而檢舉人古成藤於警訊時，亦指稱曾在被告乙○○所
    經營之金像獎賭博，並確有向被告乙○○兌換現金之情事。再由本件第二次扣案
    之招待登記表、交接報告表等觀之，有將積分與金額併記之情事，且被告乙○○
    係先後為人檢舉而先後查獲，檢舉人均指稱有兌換現金之行為，益見被告乙○○
    確有賭博之事實。故被告乙○○所辯、被告丙○○於原審及本院審理中翻異之詞
    ，及被告丁○○、戊○○於警訊、偵查及原審所為否認犯罪之詞，均不足採。證
    人劉若婷、謝佳敏、林燕宗、吳慶源、張志平、朱啟棠於警訊時所為不得兌換現
    金或物品之陳述，或恐涉賭博之嫌，難免掩飾，所陳自不足作為被告乙○○有利
    之證明。此外復有如事實欄所示之物扣案，可資佐證，本件事證明確，被告等犯
    行均堪認定。
二、查被告乙○○經營「金像獎遊樂場」，擺設電動賭博機具賭博之時間非短，且有
    相當規模，被告戊○○、丁○○分別受被告乙○○僱用從事開分、洗分或櫃台等
    工作，顯然均有以賭博為常業之意思，核其三人所為，係犯刑法第二百六十七條
    之常業賭博罪，被告丙○○係犯刑法第二百六十六條第一項前段之賭博罪。被告
    乙○○前後被查獲二次，惟其既係基於常業賭博之實質上一罪之犯意而為，故不
    另論以連續犯。被告乙○○第一次被查獲前之行為，與被告丁○○、戊○○間；
    第二次被查獲前之行為，與劉若婷、謝佳敏間，均分別有犯意之聯絡及行為之分
    擔，均應論以共同正犯。被告丙○○多次犯行，時間緊接，犯罪手法及構成要件
    均相同，顯係基於概括犯意反覆為之，應依連續犯之規定論以一罪，並加重其刑
    。又被告丙○○係因另案通緝為警查獲時，在有偵查權之機關尚未發覺賭博犯行
    之時，主動供述前開賭博之情事，有警訊筆錄附於偵查卷及原審卷可稽，其並接
    受裁判，符合自首之要件，應依法減輕其刑。本件原審未予詳查，遽以被告等犯
    罪不能證明，而諭知被告等無罪，尚有未洽。檢察官上訴意旨指摘原判決不當，
    為有理由，應由本院撤銷改判。爰審酌被告等犯罪之動機、目的、手段、犯罪後
    之態度等一切情狀，分別量處各如主文第二、三項所示之刑，並就有期徒刑部分
    ，依裁判時之法律即修正後刑法第四十一條及相關規定，諭知易科罰金之折算標
    準，另就罰金部分，依刑法第四十二條第二項及相關規定，諭知易服勞役之折算
    標準。扣案之電動賭博機具四十六台、代幣七百五十個，均為當場賭博之器具；
    櫃台內現金共計五千九百元，均為兌換籌碼處之財物，不問屬於犯人與否，均依
    刑法第二百六十六條第二項宣告沒收。再玩卡一百五十四張、日報表一張、招待
    登記表八張、交接報表五張、監視器二組，均為被告乙○○所有之物，業據其供
    明在卷，且為共犯罪所用之物，均依法宣告沒收。末查被告丁○○、戊○○均未
    曾受有期徒刑以上刑之宣告，有台灣高等法院被告全國前案紀錄表附卷可憑，其
    二人經此次教訓，當知警惕守法，應無再犯之虞，本院認其二人所宣告之刑，以
    暫不執行為適當，併予宣告緩刑三年，以啟自新。
三、被告乙○○於第一次被查獲後，再繼續為常業賭博之犯行，雖未為起訴書所載及
    ，惟本院認為與原起訴部分，有實質上一罪之關係，爰併予審理，附此敘明。
四、被告丁○○、戊○○經合法傳喚，無正當理由不到庭，爰不待其陳述，逕行判決
    。
據上論結，應依刑事訴訟法第三百六十九條第一項前段、第三百七十一條、第三百六
十四條、第二百九十九條第一項前段，刑法第二條第一項前段、第二十八條、第二百
六十七條、第二百六十六條第一項前段、第二項、第五十六條、第六十二條前段、第
四十一條（修正後）、第四十二條第二項、第七十四條第一款、第三十八條第一項第
二款，罰金罰鍰提高標準條例第一條前段、第二條，判決如主文。
本案經檢察官甲○○到庭執行職務。
中      華      民      國    九  十      年     二       月    八      日
                              臺灣高等法院臺中分院刑事第五庭
            審判長法  官  袁  從  楨
                                          法  官  姚  勳  昌
                                          法  官  郭  同  奇
右正本證明與原本無異。
不得上訴。
                                          書記官  康  孝  慈
中      華      民      國    九  十      年     二       月    九      日
附錄本案論罪科刑法條全文
刑法第二百六十六條第一項前段
  在公共場所或公眾得出入之場所賭博財物者，處一千元以下罰金。
刑法第二百六十七條
  以賭博為常業者，處二年以下有期徒刑，得併科一千元以下罰金。
                                                                        Ｋ


司法院資訊處製作；財團法人民間司法改革基金會備份。
